臺灣高等法院臺中分院刑事判決　　　 100年度上易字第1413號
上　訴　人　臺灣臺中地方法院檢察署檢察官
被　　　告　嚴世慶
上列上訴人因被告詐欺案件，不服臺灣臺中地方法院100年度易
字第2492號中華民國100年9月15日第一審判決（起訴案號：臺灣
臺中地方法院檢察署100年度偵字第13530號），提起上訴，本院
判決如下：
    主  文
原判決撤銷。
嚴世慶共同犯詐欺取財未遂罪，處有期徒刑伍月，如易科罰金，
以新臺幣壹仟元折算壹日。扣案如附表編號２、５、１０、１２
、１５至１８所示之物品均沒收。
    事  實
一、嚴世慶（綽號「大綠」、「小金」、「金永順」）於民國（
    下同）99年3月間某日，與張祐祥（另經台灣台中地方法院
    檢察署100年度偵字第13523號案件偵查）及真實姓名年籍不
    詳綽號「專業數據」、「阿雄」之成年人經由網路達成跨境
    有組織詐欺犯罪之共同謀議，由嚴世慶擔任詐欺電信流機房
    分工（即實際撥打電話詐騙者），「專業數據」、「阿雄」
    擔任詐欺電信流個資蒐集分工，張祐祥擔任詐欺犯罪之詐欺
    網路流分工（即向海峽兩岸及境內外二類電信業者申租網段
    予以介接及分租予其他詐欺網路流網管共犯，提供網路介接
    技術及排除網路介接障礙），共同基於為自己不法所有之意
    圖且基於詐欺取財之犯意聯絡及行為分擔，先透過上開網路
    連線至大陸地區不詳網站，與登錄化名為「專業數據」之人
    以大陸地區電信門號0000000000000號行動電話供作聯繫之
    管道，向「專業數據」以人民幣200元之代價訂購2000筆大
    陸地區民眾之個人電話資料，並以大陸地區電信門號000000
    00000號行動電話，連絡在大陸地區之「阿雄」，透過「阿
    雄」將上開訂購大陸地區民眾個人電話資料之款項匯予「專
    業數據」。嚴世慶於購得上開大陸地區民眾之個人電話資料
    後，由嚴世慶在其位於臺南市○○區○○街320號6樓之5租
    屋處，向「新永安有線電視股份有限公司」所屬客戶申租IP
    ：123.205.184.187之網路位址，再與張祐祥經網路取得聯
    繫，由張祐祥以無線網卡自香港軟交換平台登入操控，與上
    開嚴世慶申租之電信詐欺機房網路位址介接，以用戶名稱「
    小金」加以管理，並以網路技術為嚴世慶所屬電信流詐欺機
    房更改網路顯號設定，使該網路電話顯號為00000000000號
    而非網路電話原號碼，以此詐術偽裝為大陸公私部門致電以
    取信被害人。上開設定完成後，嚴世慶即自100年3月9日起
    至6月9日止，透過上開已改顯號為00000000000號之網路電
    話，接續撥打電話至大陸地區各地民眾之行動電話，待撥接
    成功後，即假冒大陸北京市公安局王永順「王警官」、「王
    隊長」之名義，佯稱被害人個人之銀行卡涉及販毒刑事案件
    ，請被害人配合調查，並探詢被害人之銀行往來狀況，待被
    害人誤以為銀行帳戶將被凍結，欲至銀行轉帳匯款且不熟悉
    操作自動櫃員機ATM轉帳流程之機會，誘騙被害人將款項轉
    匯至人頭帳戶內，若被害人陷於錯誤，將款項匯入人頭帳戶
    成功後，由提供人頭帳戶者獲取18%之詐得金額作為報酬，
    其餘詐得之款項除依撥打網路電話總時數分贓予張祐祥外，
    均歸嚴世慶所有。其間自100年3月9日起至4月1日計算，嚴
    世慶以上開方式撥打詐欺電話350通，被害人以行動電話持
    機人計算達310人；自100年4月14日至29日計算，撥打詐欺
    電話249通，被害人以行動電話持機人計算達145人。其間於
    100年5月5日，復接續反覆詐騙陸小連、楊麗枝、毛菊翠（
    均音譯）等大陸地區人民，惟均尚未得逞。嗣於100年6月9
    日10時5分許，為警在臺南市○○區○○街336號停車場將嚴
    世慶拘提到案，並經其帶同警方至上址其租屋處扣得如附表
    所示之物品，而查悉上情。
二、案經臺灣臺中地方法院檢察署檢察官指揮內政部警政署刑事
    警察局移送臺灣臺中地方法院檢察署檢察官偵查起訴。
    理    由
一、證據能力：
(一)、通訊監察書，偵查中由檢察官依司法警察機關聲請或依職權
    以書面記載第11條之事項，並敘明理由、檢附相關文件，聲
    請該管法院核發，審判中由法官依職權核發。又除法律另有
    規定外，實施刑事訴訟程序之公務員因違背法定程序取得之
    證據，其有無證據能力之認定，應審酌人權保障及公共利益
    之均衡維護。通訊保障及監察法第5條第1項第1款、第2項、
    刑事訴訟法第158條之4分別定有明文。本件通訊監察譯文（
    監察對象：張祐詳、門號0000-000000；監察對象：曹永治
    、門號0000-000000；監察對象：嚴世慶、監察IP：123.205
    .184.187臺南市新永安電視公司；監察對象：李作峰、門號
    0000-000000）、分別經臺灣臺中地方法院檢察署檢察官聲
    請臺灣臺中地方法院核准在案，有詳載聲監案號、案由、監
    察電話、對象及譯文等之通訊監察書及譯文紀錄等附卷可參
    （見偵查卷第5頁至第70頁背面），係依法所為之監聽，尚
    無不法取證情事。又按通訊監察錄音之譯文，僅屬依據監聽
    錄音結果予以翻譯之文字，固具文書證據之外觀，但實際上
    仍應認監聽所得之錄音帶或光碟，始屬調查犯罪所得之證物
    ；刑事訴訟法第165條之1第2項所稱之證物，如其蒐證程式
    合法，並經合法調查，自具證據能力。因此檢察官如提出通
    訊監察錄音之譯文為其證據方法，實乃以其監聽所得之錄音
    帶或光碟，為調查犯罪所得之證物，法院本應依刑事訴訟法
    第165條之1所列之方法調查，以判斷該錄音帶或光碟是否與
    通訊監察錄音之譯文相符。而監聽錄音製作之譯文，雖通常
    為偵查犯罪機關單方面製作，然若被告或訴訟關係人對其真
    實性並無爭執，經法院於審判期日提示譯文供當事人辨認、
    表示意見並為辯論者，程式自屬適法（最高法院95年度台上
    字第295號、94年度台上字第4665號判決意旨參照）。查本
    案卷內之相關電話監聽，取證程式未見違法情事，已如前述
    ；而警方依監聽錄音所製作之監聽譯文，經原審及本院提示
    予公訴人、被告後，迄本院言詞辯論終結前均無異議，且均
    同意採為證據，依上開說明，本案卷內通訊監察譯文均具證
    據能力。
(二)、按被告以外之人於審判外之陳述，雖不符刑事訴訟法第159
    條之1至第159條之4之規定，而經當事人於審判程序同意作
    為證據，法院審酌該言詞陳述或書面陳述作成時之情況，認
    為適當者，亦得為證據；當事人、代理人或辯護人於法院調
    查證據時，知有第159條第1項不得為證據之情形，而未於言
    詞辯論終結前聲明異議者，視為有前項之同意，刑事訴訟法
    第159條之5定有明文。本件判決後述引為證據之資料，均已
    於原審本院調查證據程序及審理期日以及本院審理期日提示
    並告以要旨後，檢察官、被告嚴世慶均知悉該等證據均未於
    本院言詞辯論終結前表示異議，本院審酌上開證據作成時之
    情況，認為適當，依刑事訴訟法第159條之5第1項、第2項規
    定，均應有證據能力。
二、上開犯罪事實，業據被告嚴世慶（下稱被告）於偵訊時、原
    審準備程序及審理中以及本院審理時均坦承不諱，復有偵查
    卷內以「楊恒」為首之詐欺集團犯罪聯結圖（見偵查卷第
    3頁）、偵查報告暨通訊監察譯文（監察對象：張祐詳、
    門號0000-000000；監察對象：曹永治、門號0000-000000；
    監察對象：嚴世慶、監察IP：123.205.184.187臺南市新永
    安電視公司；監察對象：李作峰、門號0000-000000）、蒐
    證照片影本4張（見偵查卷第5頁至第70頁背面）、臺灣臺
    中地方法院搜索票影本（100年度聲搜字第1776號）（見偵
    查卷第111頁）、內政部警政署刑事警察局搜索扣押筆錄
    【執行時間：100年6月9日10時20分、受執行人：嚴世慶、
    執行處所：臺南市○○區○○街320號6樓之5】（見偵查卷
    第113頁至第115頁）、內政部警政署刑事警察局扣押物品
    目錄表（見偵查卷第117至第119頁）、臺灣臺中地方法院
    搜索票影本（100年度聲搜字第1776號）（見偵查卷第125頁
    ）、內政部警政署刑事警察局搜索筆錄【執行時間：100
    年6月9日10時10分起至30分止、受執行人：嚴世慶、執行處
    所：臺南市○○區○○街336號3樓之1】（見偵查卷第125至
    127頁）、臺灣臺中地方法院搜索票影本（100年度聲搜字
    第1776號）（見偵查卷第131頁）、內政部警政署刑事警
    察局搜索扣押筆錄【執行時間：100年6月9日12時15分起至
    30分止、受執行人：嚴世慶、執行處所：臺南市○○區○○
    街322號2樓之1】（見偵查卷第133頁至第135頁）、教戰
    守則影本（見偵查卷第141頁）、新永安有線電視股份有
    限公司雙向網路Cable Modem服務使用同意書影本（見偵查
    卷第155至第159頁）、京城銀行存摺類存款存入憑條、虛
    擬帳號存款存入憑條影本6張（見偵查卷第173頁至第175頁
    ）、機房現場位置圖影本（見偵查卷第177頁）、內政
    部警政署刑事警察局指認犯罪嫌疑人紀錄表（見偵查卷第17
    9頁至第209頁）、通訊監察譯文（監察對象IP：123.205.
    184.187─臺南市新永安電視公司）（見偵查卷211頁至第21
    7頁）、IP位址、通話時間表（見偵查卷219頁至第235頁
    ）、嚴世慶使用之電腦網路列印網路電話通話紀錄表影本
    （見偵查卷第237頁至第249頁）、大陸地區民眾個人電話
    資料（見偵查卷第251頁至第253頁）、大陸地區被害人電
    話紀錄表影本（見偵查卷第255頁至第273頁）、中國大陸
    公安協查函、附件、被害人筆錄（見偵查卷第281頁至第355
    頁）、「小金」詐騙機房話務IP紀錄（見偵查卷第357頁
    至第379頁）、現場勘查紀錄表（見偵查卷第383頁）在卷
    可憑，堪認被告上開自白確與事實相符，足以採信。
三、本件被害人雖達310人以上，惟是否已陷於錯誤而匯款情形
    ，依臺灣臺中地方法院檢察署於100年11月4日中檢輝穆100
    偵13530字第65119號函臺灣臺中地方法院（見本院卷附臺灣
    臺中地方法院100年11月9日1中院彥刑貴100易2492字第1139
    06號函），尚無積極司法互助之證據回復資料可供證明，依
    現存之証據，本院僅得本諸罪疑惟輕之法則認定其事；是核
    被告已著手於從事詐術之詐欺取財行為，但未生他人交付財
    物之結果，為未遂犯，係犯刑法第339條第3項、第1項詐欺
    取財未遂罪，爰依刑法第25條第2項之規定按既遂犯之刑減
    輕其刑。
四、按共同實施犯罪行為之人，在合同意思範圍以內，各自分擔
    犯罪行為之一部，相互利用他人之行為，以達其犯罪之目的
    者，即應對於全部所發生之結果，共同負責，且共同正犯之
    意思聯絡，原不以數人間直接發生者為限，即有間接聯絡者
    ，亦包括在內。如甲分別邀約乙、丙犯罪，雖乙、丙間彼此
    並無直接之聯絡，亦無礙於其為共同正犯之成立，最高法院
    92年度臺上字第5407號判決可資參照。訊據被告雖否認其為
    跨國詐欺集團下之一員，然查，被告曾於100年5月6日以向
    「新永安有線電視股份有限公司」所屬客戶申租IP：123.20
    5.184.187之網路位址，與賣個人資料之他方（姓名年籍不
    詳之人）聯絡，內容為：「我大綠，你不是說要補一點給我
    們，我們『老闆』在問ㄋㄟ！」，此有通訊監察譯文1份在
    卷可查（偵查卷第215頁），足認被告確非一人作業，確有
    與張祐祥、姓名年籍不詳之「專業數據」、「阿雄」等詐欺
    集團成員有犯意聯絡及行為分擔，均為共同正犯。；又被告
    與張祐祥、姓名年籍不詳之「專業數據」、「阿雄」等人共
    同利用不知情之「新永安有線電視股份有限公司」承辦人員
    為詐騙行為，為間接正犯。
五、原判決認被告詐欺未遂罪證明確，予以論罪科刑，固非無見
    ，惟原判決認附表編號7便簽紙【記載spke帳號、密碼】影
    本5張、編號8之便簽紙【記載e-mail信箱、聯絡電話】影本
    13張（見偵查卷第145頁至第151頁）、編號14之便簽紙【記
    載帳號、金融卡帳號】影本3張（見偵查卷第161頁）、編號
    9之中國工商銀行回單聯收費憑證影本5張（見偵查卷第153
    頁）、編號19之李玉蓮台新銀行後甲分行存摺（帳號000000
    00000000）封面影本，均為私人所用之物與本件犯罪無關，
    而不予宣告沒收，但卻於理由欄引為認定本件被告嚴世慶犯
    罪之依據，理由顯有矛盾。
六、原審法院檢察署檢察官上訴意旨略以：查近年來臺灣地區詐
    騙集團猖獗，利用臺灣地區與大陸地區司法互助機制不易以
    及人頭帳戶浮濫之漏洞，由在大陸、臺灣地區之集團成員，
    各自分工、各司其職之方式，向不特定社會大眾行騙，再指
    示車手將被害人遭詐騙之匯款金額，自人頭帳戶提領一空，
    不僅造成檢警機關追緝犯罪之困難，更有礙國家刑罰權之有
    效行使，進而導致被害人求償無門，人民對於國家公權力信
    心喪失殆盡，司法正義因而無法及時伸張，甚至造成現今臺
    灣社會已無人際互信，嚴重阻礙正當工商業務之發展及政府
    行政事務之推動，已對社會經濟金融產生莫大傷害及衝擊。
    被告嚴世慶雖於犯後坦承犯行，然本案犯罪集團組織分工精
    密，被告嚴世慶明知張祐祥及真實姓名年籍不詳綽號「專業
    數據」、「阿雄」之成年人係詐騙集團成員而欲詐騙大陸地
    區被害人取得款項，仍基於分工互為利用之犯意，由被告嚴
    世慶擔任詐欺電信流之詐騙機房分工（即實際撥打電話詐騙
    者），並於購得大陸地區民眾之個人電話資料後，由嚴世慶
    在臺南市○○區○○街320號6樓之5租屋處，向「新永安有
    線電視股份有限公司」所屬客戶申租IP：123.205.184. 187
    之網路位址，再與張祐祥經網路取得聯繫，由張祐祥以無線
    網卡自香港軟交換平台登入操控，與上開嚴世慶申租之電信
    流詐欺機房網路位址介接，以用戶名稱「小金」加以管理，
    並以網路技術為嚴世慶所屬電信流詐欺機房更改網路顯號設
    定，使該網路電話顯號為00000000000號而非網路電話原號
    碼，以此詐術偽裝為大陸公私部門致電以取信被害人。上開
    設定完成後，嚴世慶即自100年3月9日起至6月9日止，透過
    上開已改顯號為00000000000號之網路電話，接續撥打電話
    至大陸地區各地民眾之行動電話，向民眾施以電話詐騙，誘
    使大陸地區民眾於受騙後將款項轉匯至人頭帳戶內，再由嚴
    世慶與詐騙集團成員朋分詐騙所得款項。其間自100年3月9
    日起至4月1日計算，嚴世慶以上開方式撥打詐欺電話350通
    ，被害人以行動電話持機人計算達310人；自100年4月14日
    至29日計算，撥打詐欺電話249通，被害人以行動電話持機
    人計算達145人。雖因本案大陸地區被害人是否因陷於錯誤
    而匯款情形尚有待司法互助回覆資料勾稽，以致依現存之證
    據，僅足認定被告嚴世慶所為係屬於著手詐欺行為之未遂犯
    ，由被告嚴世慶撥打詐騙電話之次數及統計被害人人數以觀
    ，仍可認大陸地區受害人廣泛，已嚴重損害我國國家形象及
    兩岸金融秩序，惡性重大、手段惡劣。且被告嚴世慶係擔任
    詐欺集團實際撥打電話詐騙者之角色，參與集團詐騙行為之
    重要地位。然原審竟僅對被告嚴世慶諭知有期徒刑5月，實
    輕啟被告嚴世慶之僥倖心態，量刑顯屬過輕，不足收懲儆之
    效，並違背社會大眾對公平正義之最低期待，實非妥適，等
    語，指摘原判決不當。惟查：按量刑輕重，係屬事實審法院
    得依職權自由裁量之事項，苟已斟酌刑法第57條各款所列情
    狀而未逾越法定刑度，不得遽指為違法（參照最高法院72年
    臺上字第6696號判例）。在同一犯罪事實與情節，如別無其
    他加重或減輕之原因，下級審法院量定之刑，亦無過重或失
    輕之不當情形，則上級審法院對下級審法院之職權行使，原
    則上應予尊重。原審業已審酌本件犯罪手法係高度組織分工
    下之跨國高科技犯罪，組織犯罪，損害國家形象及兩岸交流
    秩序至深，可得確定之被害人人數眾多，被告身心健全，不
    思以合法途徑賺取錢財，竟為貪圖可輕鬆得手之鉅額不法利
    益，價值觀念偏差，其行為嚴重危害社會秩序及人民財產安
    全，造成社會信任感危機，惡性重大，不宜輕恕；惟被告素
    行良好，從警詢時起即坦承犯行，且其為警拘提後，即帶同
    警方至上開正確之詐騙機房地址搜索足見被告犯後與警方合
    作，態度尚稱良好，再考其專科畢業之智識程度、經濟勉強
    維持之生活狀況等一切情狀，量處被告有期徒刑5月，併諭
    知易科罰金之折算標準，且說明公訴人雖對被告求處不得易
    科罰金（逾6月）之有期徒刑，惟斟酌上情及被告僅為詐欺
    集團中一員，且尚未詐得任何財物即為警查獲，量處被告有
    期徒刑5月即已足為警惕，矧本件犯罪類型是否適宜易科罰
    金，猶待臺灣臺中地方法院檢察署執行科檢察官裁量認定，
    非必科處重刑以為戒，況本件尚無證據足資證明被告已詐欺
    取財既遂，原審對被告所量刑度，經核尚無違反比例原則之
    情形。原審法院檢察署檢察官上訴理由指摘原審量刑過輕云
    云，尚無理由。
七、原審法院檢察署檢察官上訴所指雖無理由，惟原判決既有上
    開可議之處，自應由本院將原判決予以撤銷改判，審酌本件
    犯罪手法係高度組織分工下之跨國高科技犯罪，組織犯罪，
    損害國家形象及兩岸交流秩序至深，可得確定之被害人人數
    眾多，被告身心健全，不思以合法途徑賺取錢財，竟為貪圖
    可輕鬆得手之鉅額不法利益，價值觀念偏差，其行為嚴重危
    害社會秩序及人民財產安全，造成社會信任感危機，惡性重
    大，不宜輕恕；惟本件尚無積極證據足資證明被告已詐欺取
    財既遂，另被告前未有犯罪紀錄，有臺灣高等法院被告前案
    紀錄表一份在卷可稽，被告並從警詢時起即完全坦承犯行，
    更於經警拘提後，立即帶同警方至上開正確之詐騙機房地址
    搜索等情，有員警報告、臺灣臺中地方法院檢察署拘票及內
    政部警政署刑事警察局搜索扣押筆錄在卷可參，足見被告犯
    後與警方合作，態度尚稱良好，再考其專科畢業之智識程度
    、經濟勉強維持之生活狀況等一切情狀，仍量處被告有期徒
    刑5月，併諭知易科罰金之折算標準，另扣案如附表編號２
    、５、１０、１２、１５至１８所示之物品，認均為被告所
    有，並為供犯罪所用之物，業據被告於原審審理時供承明確
    ，均依刑法第38條第1項第2款規定宣告沒收。另扣案如附表
    編號１、３、４、６至９、１１、１３、１４、１９、２０
    所示之物品，均供被告私人所用（原因部分參附表備註欄所
    載），與本件詐欺犯罪無涉，爰不予宣告沒收。
八、據上論斷，應依刑事訴訟法第369條第1項前段、第364條、
    第299條第1項前段，刑法第28條、第339條第3項、第1項、
    第25條第2項、第41條第1項前段、第38條第1項第2款，刑法
    施行法第1條之1第1項、第2項前段，判決如主文。
本案經檢察官吳經綸到庭執行職務。
中    華    民    國   100    年    11    月    24    日
            刑事第一庭    審判長法  官  李  璋  鵬
                                法  官  劉  榮  服
                                法  官  胡  忠  文
以上正本證明與原本無異。
不得上訴。
                                書記官  廖  家  莉
中    華    民    國   100    年    11    月    24    日
附錄本案論罪科刑法條
刑法第339條第1項：
意圖為自己或第三人不法之所有，以詐術使人將本人或第三人之
物交付者，處五年以下有期徒刑、拘役或科或併科一千元以下罰
金。
以前項方法得財產上不法之利益或使第三人得之者，亦同。
前二項之未遂犯罰之。
 附表：
┌──┬────────────────┬───┬────┬───────┐
│編號│  品                        名  │ 數量 │是否沒收│ 備        註 │
├──┼────────────────┼───┼────┼───────┤
│ １ │諾基亞廠牌行動電話（手機序號3583│ 壹支 │      │未使用。      │
│    │00000000000、內含大陸地區SIM卡過│      │        │非關涉本件犯罪│
│    │期門號）                        │      │        │使用，爰不予沒│
│    │                                │      │        │收。          │
├──┼────────────────┼───┼────┼───────┤
│ ２ │諾基亞廠牌行動電話（手機序號3541│ 壹支 │   ˇ   │供本件犯罪所用│
│    │00000000000、內含大陸地區門號135│      │        │，依法宣告沒收│
│    │00000000之 SIM 卡壹張）         │      │        │。            │
├──┼────────────────┼───┼────┼───────┤
│ ３ │行動電話（門號 0000000000、手機 │ 壹支 │      │私人工作使用。│
│    │序號 000000000000000）          │      │        │非關涉本件犯罪│
│    │                                │      │        │使用，爰不予沒│
│    │                                │      │        │收。          │
├──┼────────────────┼───┼────┼───────┤
│ ４ │SANYO手提無線電                 │ 貳支 │      │未使用。      │
│    │                                │      │        │非關涉本件犯罪│
│    │                                │      │        │使用，爰不予沒│
│    │                                │      │        │收。          │
├──┼────────────────┼───┼────┼───────┤
│ ５ │記事簿（教戰守則）              │ 壹本 │   ˇ   │供本件犯罪所用│
│    │                                │      │        │，依法宣告沒收│
│    │                                │      │        │。            │
├──┼────────────────┼───┼────┼───────┤
│ ６ │神州行暢聽卡（門號 00000000000  │ 壹個 │      │供編號１行動電│
│    │號，無SIM卡）                   │      │        │話用之儲值卡。│
│    │                                │      │        │非關涉本件犯罪│
│    │                                │      │        │使用，爰不予沒│
│    │                                │      │        │收。          │
├──┼────────────────┼───┼────┼───────┤
│ ７ │便簽紙                          │ 伍張 │      │供私人遊戲娛樂│
│    │（記載spke帳號、密碼）          │      │        │使用。        │
│    │                                │      │        │非關涉本件犯罪│
│    │                                │      │        │使用，爰不予沒│
│    │                                │      │        │收。          │
├──┼────────────────┼───┼────┼───────┤
│ ８ │便簽紙                          │拾張│      │供私人遊戲娛樂│
│    │（記載e-mail信箱、聯絡電話）    │      │        │使用。        │
│    │                                │      │        │非關涉本件犯罪│
│    │                                │      │        │使用，爰不予沒│
│    │                                │      │        │收。          │
├──┼────────────────┼───┼────┼───────┤
│ ９ │中國工商銀行回聯單收費          │ 伍張 │      │私人金融帳戶。│
│    │                                │      │        │非關涉本件犯罪│
│    │                                │      │        │使用，爰不予沒│
│    │                                │      │        │收。          │
├──┼────────────────┼───┼────┼───────┤
│１０│新永安有線電視股份有限公司雙向網│ 張 │   ˇ   │供本件犯罪所用│
│    │路Cable Modem服務使用同意書     │      │        │，依法宣告沒收│
│    │                                │      │        │。            │
├──┼────────────────┼───┼────┼───────┤
│１１│中國工商銀行牡丹卡、電子銀行口令│ 貳張 │      │私人金融帳戶申│
│    │卡                              │      │        │辦所得金融卡。│
│    │                                │      │        │非關涉本件犯罪│
│    │                                │      │        │使用，爰不予沒│
│    │                                │      │        │收。          │
├──┼────────────────┼───┼────┼───────┤
│１２│中國移動通信儲值卡              │ 壹張 │   ˇ   │供編號２行動電│
│    │                                │      │        │話用之儲值卡。│
│    │                                │      │        │供本件犯罪所用│
│    │                                │      │        │，依法宣告沒收│
│    │                                │      │        │。            │
├──┼────────────────┼───┼────┼───────┤
│１３│４ＧＢ隨身碟                    │ 壹個 │      │非關涉本件犯罪│
│    │                                │      │        │使用，爰不予沒│
│    │                                │      │        │收。          │
├──┼────────────────┼───┼────┼───────┤
│１４│便簽紙（記帳號、金融帳號）      │ 張 │      │私人對於銀行債│
│    │                                │      │        │務相關帳號。  │
│    │                                │      │        │非關涉本件犯罪│
│    │                                │      │        │使用，爰不予沒│
│    │                                │      │        │收。          │
├──┼────────────────┼───┼────┼───────┤
│１５│BLUESKY話機組                   │ 壹組 │   ˇ   │供本件犯罪所用│
│    │                                │      │        │，依法宣告沒收│
│    │                                │      │        │。            │
├──┼────────────────┼───┼────┼───────┤
│１６│WLBAR無線寬頻路由器             │ 壹組 │   ˇ   │供本件犯罪所用│
│    │                                │      │        │，依法宣告沒收│
│    │                                │      │        │。            │
├──┼────────────────┼───┼────┼───────┤
│１７│Modem（數據機）                 │ 壹組 │   ˇ   │供本件犯罪所用│
│    │                                │      │        │，依法宣告沒收│
│    │                                │      │        │。            │
├──┼────────────────┼───┼────┼───────┤
│１８│白色蘋果廠牌手提電腦            │ 壹台 │   ˇ   │供本件犯罪所用│
│    │                                │      │        │，依法宣告沒收│
│    │                                │      │        │。            │
├──┼────────────────┼───┼────┼───────┤
│１９│李玉蓮台新銀行後甲分行存摺      │ 壹本 │      │非關涉本件犯罪│
│    │                                │      │        │使用，爰不予沒│
│    │                                │      │        │收。          │
├──┼────────────────┼───┼────┼───────┤
│２０│行動電話（諾基亞廠牌、門號 09255│ 壹支 │      │與家人聯絡用。│
│    │89531、手機序號000000000000000）│      │        │非關涉本件犯罪│
│    │                                │      │        │使用，爰不予沒│
│    │                                │      │        │收。          │
└──┴────────────────┴───┴────┴───────┘